【裁判字號】    98,上訴,4649
【裁判日期】    981230
【裁判案由】    違反槍砲彈藥刀械管制條例
【裁判全文】
臺灣高等法院刑事判決                98年度上訴字第4649號
    上  訴  人
    即  被  告  甲○○
                        （另案.
    選任辯護人  林宇文  律師
                張漢榮  律師
上列上訴人因違反槍砲彈藥刀械管制條例案件，不服臺灣板橋地
方法院98年度訴字第2326號，中華民國98年9 月10日第一審判決
（起訴案號：臺灣板橋地方法院檢察署98年度偵字第14041 號）
提起上訴，判決如下：
    主      文
上訴駁回。
    犯罪事實及理由
壹、本院審理結果，認第一審以上訴人即被告甲○○一行為同時
    違犯槍砲彈藥刀械管制條例第8 條第4 項、第12條第4 項罪
    行，而論以非法寄藏可發射子彈具有殺傷力之改造手槍罪，
    ，判處有期徒刑3 年，併科罰金新台幣（下同）2 萬元，並
    諭知罰金易服勞役以1 千元折算一日，認事用法及量刑均無
    不當，應予維持，並引用附件第一審判決書記載的犯罪事實
    、證據及理由。
貳、被告及辯護人對於卷證的證據能力，均表示沒意見。
參、被告上訴意旨略以：原審量刑過重，請求從輕量刑，即使減
    輕1 月或2 月徒刑都好等語。
    辯護人為被告上訴意旨略以：
一、檢察官起訴罪名為槍砲彈藥刀械管制條例第8 條第4 項非法
    持有罪；而原審判決認定為同條項的非法寄藏罪，卻未於審
    理期日告知變更罪名。
二、內政部警政署刑事警察局98年6 月8 日鑑驗書並未記載扣案
    槍枝發射彈丸時的動能焦耳數，即認定具有殺傷力，不足以
    憑認具有殺傷力。
三、被告對於槍、彈來源均已坦承犯行，並未持以實行犯罪行為
    ，對社會的危害輕微，犯後態度良好，已知悔悟，應無再犯
    之虞，請依刑法第59條規定減輕其刑等語。
肆、就上訴意旨，補充判決理由如下：
一、被告寄藏槍、彈的犯罪事實是被告自己供出：「都是我的。
    手槍、子彈14顆、彈匣是朋友「華正」的朋友在97年9 月、
    10 月 ，在台北市○○區○○街他的住處交給我的。他說警
    察要捉他，要我幫他保管。所以我都藏在我汐止勤進街家中
    的床下，…。」（偵46）而本案非法持有罪與非法寄藏罪，
    屬於同一條項，無須變更起訴法條的罪名；並且此項訴訟程
    序上的瑕疪，已經覆審制的本院事實審補正（本院審判筆錄
    1 、5 ），無礙於被告訴訟防禦權的行使。
二、「焦耳數」並非認定非法槍、彈是否具有殺傷力的唯一判斷
    標準，並且鑑驗書關於是否記載焦耳數也因鑑定方式而有不
    同的記載方式。
    內政部警政署刑事警察局為槍、彈使用及鑑定的專業機關，
    既經以周詳的檢視法、性能檢驗法及試射法鑑驗，證實扣案
    槍、彈具有殺傷力，而出具鑑驗書（偵51）。上訴意旨指稱
    不足以憑認，應有誤會。
三、辯護人為被告上訴意旨關於請求依刑法第59條減輕刑罰的理
    由，並不符合刑法第59條的規定；而被告的犯行也無情堪憫
    恕可言。
四、被告犯後態度良好，原審因而量處法定最低刑度，有期徒刑
    3 年，併科輕度罰金２萬元。
    既無任何法定得以減輕刑罰的事由，被告請求：「即使減輕
    １月或２月都好。」無視法的莊嚴性及原審的寬容，將刑罰
    論斤計兩地討價還價，上訴無理由。
伍、適用法律：刑事訴訟法第373 條、第368 條、第364 條。
中    華    民    國    98    年    12    月    30    日
                  刑事第六庭  審判長法  官  林堭儀
                                    法  官  吳淑惠
                                    法  官  郭豫珍
以上正本證明與原本無異。
如不服本判決，應於收受送達後10日內向本院提出上訴書狀，其
未敘述上訴之理由者並得於提起上訴後10日內向本院補提理由書
（均須按他造當事人之人數附繕本）「切勿逕送上級法院」。
                                    書記官  胡勤義
中    華    民    國    98    年    12    月    30    日
附錄：本案論罪科刑法條全文
槍砲彈藥刀械管制條例第8條
未經許可，製造、販賣或運輸鋼筆槍、瓦斯槍、麻醉槍、獵槍、
空氣槍或第 4 條第 1 項第 1 款所定其他可發射金屬或子彈具
有殺傷力之各式槍砲者，處無期徒刑或 5 年以上有期徒刑，併
科新臺幣 1 千萬元以下罰金。
未經許可，轉讓、出租或出借前項所列槍枝者，處 5 年以上有
期徒刑，併科新臺幣 1 千萬元以下罰金。
意圖供自己或他人犯罪之用，而犯前二項之罪者，處無期徒刑或
 7 年以上有期徒刑，併科新臺幣 1 千萬元以下罰金。
未經許可，持有、寄藏或意圖販賣而陳列第 1 項所列槍枝者，
處 3 年以上10 年以下有期徒刑，併科新臺幣 700 萬元以下罰
金。
槍砲彈藥刀械管制條例第12條
未經許可，製造、販賣或運輸子彈者，處 1 年以上 7 年以下有
期徒刑，併科新台幣 500 萬元以下罰金。
未經許可，轉讓、出租或出借子彈者，處 6 月以上 5 年以下有
期徒刑，併科新台幣 300 萬元以下罰金。
意圖供自己或他人犯罪之用，而犯前二項之罪者，處 3 年以上
10 年以下有期徒刑，併科新台幣 700 萬元以下罰金。
未經許可，持有、寄藏或意圖販賣而陳列子彈者，處 5 年以下
有期徒刑，併科新台幣 300 萬元以下罰金。


司法院資訊處製作；財團法人民間司法改革基金會備份。
